臺灣宜蘭地方法院民事判決　　　　　　 98年度宜簡字第165號

原　　　告　張旺財　
　　　　　　張金財　
　　　　　　張旺德　
　　　　　　張旺傳　
　　　　　　張儀龍　
　　　　　　張謝美　
　　　　　　張鳳琴　
　　　　　　張文德　
共　　　同
訴訟代理人　徐澎生律師
被　　　告　李阿梅　
上列當事人間塗銷地上權登記事件，本院判決如下：
　　主　　文
原告之訴駁回。
訴訟費用新台幣壹仟元由原告負擔。
　　理    由
一、原告主張：被告之被繼承人李阿田就坐落宜蘭縣○○鎮○里
    ○段○里○○段00地號土地（重測分割後為石城段1295地號
    ，以下稱系爭土地）上，於民國39年9月1日辦理權利範圍：
    3分之1，存續期間：不定期限，地租每年新台幣（下同）12
    元之地上權登記（下稱系爭地上權登記）。嗣李阿田於85年
    5月4日死亡，被告為其繼承人，應承受相關之權利義務。原
    告為系爭土地之共有人，因系爭土地自92年3月5日分割迄今
    ，均未見被告給付地租，已逾2年，原告依照民法第936條規
    定，以本件訴狀繕本之送達作為行使撤銷系爭地上權登記之
    意思表示，爰依據物上請求權之法律關係，聲明請求被告就
    系爭地上權登記於辦理繼承登記後，將系爭地上權登記予以
    塗銷等語。
二、按繼承人有數人時，在分割遺產前，各繼承人對於遺產全部
    為公同共有，為民法第1151條所明定。又公同共有物之處分
    及其他權利之行使，除法律另有規定外，應得公同共有人全
    體之同意，同法第828條第3項亦定有明文。次按為訴訟標的
    之法律關係，其處分權或管理權屬於數人共同行使者，其財
    產之處分管理行為，依實體法之規定，必須數人共同為之，
    始能生效者，關於其財產涉訟，即必須數人共同為之，始有
    實施訴訟之權能，此即為固有必要共同訴訟，即須數人一同
    起訴或數人一同被訴，始為當事人適格。經查：原告主張被
    告為原系爭地上權人李阿田之繼承人乙節，固據其提出李阿
    田之除戶戶籍謄本資料在卷可參，然經本院依職權調查，李
    阿田死亡時至少尚有其他之繼承人李春雄、李梓義、李金華
    等人生存（是否還有其他繼承人存在，尚未確認），且查無
    李阿田之繼承人辦理拋棄繼承之案件繫屬，堪認原告僅以被
    告為起訴之對象，而訴請辦理繼承登記後塗銷系爭地上權登
    記，顯屬當事人不適格，且無從補正。
三、綜上，原告起訴，在法律上顯無理由，爰依民事訴訟法第24
    9 條第2項規定，不經言詞辯論，逕以判決駁回之。
四、訴訟費用負擔之依據：民事訴訟法第78條。 
 
中　　華　　民　　國　　98　　年　　9 　　月　　29　　日
    　　　　　　　臺灣宜蘭地方法院宜蘭簡易庭
                                  法　官　林俊廷
上為正本係照原本作成。
如對本判決上訴，須於判決送達後二十日內向本院提出上訴狀，
同時表明上訴理由；如已於本判決宣示後送達前提起上訴者，應
於判決送達後十日內補具上訴理由（均須按他造當事人之人數附
繕本）。
中　　華　　民　　國　　98　　年　　9 　　月　　29　　日
　　　　　　　　　　　　　　　　　書記官  葉瑩庭